cs: Děti a kojenci > Přebalování > Přípravky na opruzeniny: Krémy proti opruzeninám; Tělová mléka na opruzeniny; Masti na opruzeniny; Zásyp na opruzeniny
de: Baby & Kleinkind > Wickelbedarf > Behandlung von Windeldermatitis: Cremes gegen Windeldermatitis; Lotionen gegen Windelausschlag; Salben gegen Windeldermatitis; Puder gegen Windeldermatitis
da: Baby og småbørn > Bleskift > Ble – udslætsbehandling: Bleudslætscremer; Bleudslætslotioner; Bleudslætsalver; Bleudslætspulver
hr-HR: Bebe i mala djeca > Pelenaštvo > Liječenje pelenskog osipa: Kreme protiv pelenskog osipa; Losioni protiv pelenskog osipa; Masti protiv pelenskog osipa; Puderi protiv pelenskog osipa
zh-TW: 嬰幼兒 > 尿布 > 尿布疹藥品: 尿布疹乳膏; 尿布疹乳液; 尿布疹軟膏; 尿布疹粉
pt-PT: Bebé e criança > Ornamentação > Tratamentos para assaduras de fraldas: Cremes para assaduras de fraldas; Loções para assaduras de fraldas; Pomadas para assaduras de fraldas; Pó para assaduras de fraldas
vi: Trẻ sơ sinh và trẻ tập đi > Tã/bỉm > Kem chống hăm tã: Kem trị hăm tã; Sữa dưỡng chống hăm tã; Thuốc mỡ chống hăm tã; Bột chống hăm tã
ro-RO: Bebeluși și copii mici > Articole scutece > Tratamente pentru erupții de scutec: Creme pentru erupții de scutec; Loțiuni pentru erupții de scutec; Unguente pentru erupții de scutec; Pudră pentru erupții de scutec
en: Baby & Toddler > Diapering > Diaper Rash Treatments: Diaper Rash Creams; Diaper Rash Lotions; Diaper Rash Ointments; Diaper Rash Powder
fi: Vauvat ja leikki-ikäiset > Vaippatarvikkeet > Vaippaihottuman hoito: Vaippaihottumavoiteet; Vaippaihottumakreemit; Vaippaihottumasalvat; Vaippaihottumajauheet
ru: Товары для детей > Пеленание > Средства от опрелостей: Кремы от опрелостей; Лосьоны от опрелостей; Мази от опрелостей; Присыпки от опрелостей
tr: Bebek ve Küçük Çocuk Ürünleri > Bebek Alt Alma Ürünleri > Pişik Tedavi Ürünleri: Bebek Bezi Pişik Kremleri; Bebek Bezi Pişik Losyonları; Bebek Bezi Pişik Merhemleri; Bebek Bezi Pişik Pudrası
sk-SK: Bábätká > Prebaľovanie > Liečba plienkovej dermatitídy: Krémy na plienkovú dermatitídu; Pleťové mlieka na plienkovú dermatitídu; Masti na plienkovú dermatitídu; Prášok na plienkovú dermatitídu
pt-BR: Infantil > Troca de fraldas > Tratamentos para assaduras: Cremes para assaduras; Loções para assaduras; Pomadas para assaduras; Pó para assaduras
fr: Bébés et tout-petits > Change de bébé > Traitements pour érythème fessier: Crèmes contre l’érythème fessier; Lotions contre l’érythème fessier; Pommades contre l’érythème fessier; Poudres contre l’érythème fessier
bg-BG: Бебета и малки деца > Смяна на пелени > Средства за подсичане: Кремове против подсичане; Лосиони против подсичане; Мехлеми против подсичане; Пудри против подсичане
sl-SI: Dojenčki in malčki > Previjanje > Zdravljenje pleničnega izpuščaja: Kreme proti pleničnemu izpuščaju; Losjoni proti pleničnemu izpuščaju; Mazila proti pleničnemu izpuščaju; Pudri proti pleničnim izpuščajem
nb: Baby og barn > Bleieutstyr > Behandlinger mot bleieutslett: Kremer mot bleieutslett; Lotion mot bleieutslett; Salver mot bleieutslett; Pudder mot bleieutslett
el: Βρεφικά & παιδικά είδη > Αλλαγή πάνας > Θεραπείες για συγκάματα από πάνα: Κρέμες για συγκάματα από πάνα; Λοσιόν για συγκάματα από πάνα; Αλοιφές για συγκάματα από πάνα; Πούδρα για συγκάματα από πάνα
ja: ベビー用品 > おむつ用品 > おむつかぶれ対策: おむつかぶれクリーム; おむつかぶれローション; おむつかぶれ軟膏; おむつかぶれパウダー
pl: Dzieci i niemowlęta > Przewijanie > Środki na wysypkę pieluszkową: Kremy na wysypkę pieluszkową; Balsamy na wysypkę pieluszkową; Maści na wysypkę pieluszkową; Puder na wysypkę pieluszkową
hu: Baba- és csecsemő > Pelenkázás > Pelenkakiütés-kezelések: Pelenkakiütés-krémek; Pelenkakiütés-testápolók; Pelenkakiütés-kenőcsök; Pelenkakiütés-por
zh-CN: 婴幼儿用品 > 尿布相关用品 > 防尿疹护臀产品: 护臀膏; 尿布疹洗液; 尿布疹软膏; 尿布疹粉
ko: 영유아 > 기저귀용품 > 기저귀 발진 치료제: 기저귀 발진 크림; 기저귀 발진 로션; 기저귀 발진 연고; 기저귀 발진 파우더
it: Bebè e bimbi > Cambio pannolini > Prodotti sfogo da pannolino: Creme per dermatite da pannolino; Lozioni per dermatite da pannolino; Unguenti per dermatite da pannolino; Polvere per dermatite da pannolino
sv: Baby och småbarn > Blöjbyte > Behandlingar mot blöjeksem: Krämer för blöjutslag; Lotioner för blöjutslag; Salvor för blöjutslag; Pulver för blöjutslag
th: ทารกและเด็กเล็ก > การเปลี่ยนผ้าอ้อม > ผลิตภัณฑ์กันผื่นผ้าอ้อม: ครีมทาผื่นผ้าอ้อม; โลชั่นทาผื่นผ้าอ้อม; ขี้ผึ้งทาผื่นผ้าอ้อม; ผงทาผื่นผ้าอ้อม
es: Bebés y niños pequeños > Pañales y cuidado del bebé > Tratamientos para la dermatitis: Cremas para la dermatitis por el pañal; Lociones para la dermatitis por el pañal; Ungüentos para la dermatitis por el pañal; Polvos para la dermatitis por el pañal
nl: Baby en peuter > Luiermaterialen > Behandeling van luieruitslag: Crèmes tegen luieruitslag; Lotions tegen luieruitslag; Zalven tegen luieruitslag; Poeder tegen luieruitslag
lt-LT: Kūdikiai ir maži vaikai > Vystymas > Vystyklų dermatito gydymas: Kremai nuo vystyklų dermatito; Losjonai nuo vystyklų dermatito; Tepalai nuo vystyklų dermatito; Milteliai Losjonai nuo vystyklų dermatito